臺灣桃園地方法院民事裁定　　　　　　　　100年度破字第1號
聲　請　人　游勇夫
上列聲請人聲請宣告國群開發股份有限公司破產事件，本院裁定
如下：
    主    文
聲請駁回。
聲請程序費用新臺幣壹仟元由聲請人負擔。
    理    由
一、按破產，對債務人不能清償債務者宣告之；又公司財產不足
    清償其債務時，清算人應即聲請宣告破產，破產法第57條及
    公司法第89條第1 項固分別定有明文；惟按破產者，乃債務
    人不能清償其債務時，為使多數債權人得公平滿足，就債務
    人之總財產，由法院參與其事，為一般強制執行之程序。故
    破產宣告之目的，在使全體債權人獲得公平滿足，其實質要
    件除需債務人不能清償債務外，並以多數債權人存在為前提
    ，如債權人僅有一人，既與第三人無涉，自無聲請破產之必
    要（最高法院65年台抗字第0325號判例參照）。次按破產宣
    告後，如破產財團之財產不敷清償財團費用及財團債務時，
    法院因破產管理人之聲請，應以裁定宣告破產終止，同法第
    148 條亦定有明文；是以法院就破產之聲請，應依職權為必
    要之調查，倘債務人確係毫無財產可構成破產財團，或債務
    人之財產不敷清償破產財團之費用及財團之債務，無從依破
    產程序清理其債務時，始得以無宣告破產之實益，裁定駁回
    聲請（最高法院86年度台抗字第479 號、96年度台抗字第39
    8 號裁定意旨參照）。
二、聲請意旨略以：聲請人係國群開發股份有限公司（下稱國群
    公司）之清算人，該公司資產總值為新台幣（下同）1,107
    元，惟積欠第三人龍田建設股份有限公司（下稱龍田公司）
    負債高達1,068 萬9,481 元，其資產顯然不足以清償債務，
    為使債權人得以公平受償，爰依公司法第89條聲請本院准予
    宣告破產等語。
三、經查：
  (一)依公司法第8 條第2 項規定，公司之清算人在執行職務範圍
    內，亦為公司負責人。債務人國群公司於民國99年8 月24日
    遭經濟部以經授中字第0993249603號函命令解散，並選任聲
    請人為清算人之事實，業據本院依職權調取本院99司字第15
    7 號聲報清算人卷證查閱無訛。是聲請人於其執行職務範圍
    內為國群公司負責人，合先敘明。
  (二)聲請人主張國群公司資產總值僅餘1,107 元，惟積欠龍田公
    司負債高達1,068 萬9,481 元，其資產不足清償負債等情，
    業據其提出債權人清冊、資產負債表等為證，堪信屬實。再
    依聲請人所提出之債權人清冊觀之，國群公司僅有債權人龍
    田公司1 人，依上揭說明，已難認有聲請破產之必要。況縱
    認國群公司之債權人不僅1 人，然該公司之資產僅餘1,107
    元，已如前述，足見其可構成破產財團之金額甚微，顯然其
    資產已不足以清償破產財團費用及財團債務，苟予宣告破產
    ，徒增支付破產管理人、監察人之報酬及破產程序所須之各
    項費用，且亦不能達清理債務，使債權人平等受償之破產制
    度立法目的，僅徒增程序之浪費，殊難認有聲請破產之實益
    。
四、綜上，本件聲請人為破產之聲請，不符合破產宣告之要件，
    亦無宣告破產之實益，應予駁回。爰裁定如主文。
中    華    民    國    100   年    2    月    25    日
                  民事第二庭    法  官  張金柱
以上正本係照原本作成。
如對本裁定不服，應於裁定送達後10日內向本院提出抗告狀，並
應繳納抗告費新台幣1,000元。
中    華    民    國   100    年    2     月    25    日
                                書記官  葉靜瑜